【裁判字號】    99,消債更,34
【裁判日期】    990416
【裁判案由】    更生事件
【裁判全文】
臺灣板橋地方法院民事裁定            99年度消債更字第34號
聲  請  人  甲○○
上列當事人因消費者債務清理事件聲請更生，本院裁定如下：
    主  文
更生之聲請駁回。
聲請費用由聲請人負擔。
    理  由
一、按債務人與金融機構協商成立者，不得聲請更生或清算，但
    因不可歸責於己之事由，致履行顯有重大困難者，不在此限
    ；本條例施行前，債務人依金融主管機關協調成立之中華民
    國銀行公會會員辦理消費金融案件無擔保債務協商機制與金
    融機構成立之協商，準用前項之規定，消費者債務清理條例
    第151條第5項、第6 項分別定有明文。又聲請更生或清算不
    合程式或不備其他要件者，法院應以裁定駁回之，但其情形
    可以補正者，法院應定期間先命補正，復為同條例第8 條所
    明定。
二、本件聲請意旨略以：聲請人目前債務總金額為新臺幣（下同
    ）1,789,728 元，有不能清償債務之情事，消費者債務清理
    條例施行前，其曾於民國95年間依照中華民國銀行公會會員
    辦理消費金融案件無擔保債務協商機制，與最大債權金融機
    構萬泰商業銀行股份有限公司達成協商，雙方約定聲請人自
    95年7月起，分80期，利率0%，每月10日以23,876 元依各債
    權銀行債權金額比例清償各項債務，至全部清償為止。聲請
    人雖每月繳納應足額，惟於95年12月間因雨天騎車摔傷致左
    肩韌帶斷裂，無法提重物而休養半年；又因收入不穩定無法
    按月償還協商金額，導致96年2月1日毀諾協商（見本院卷第
    89頁）。故聲請人有不可歸責於己之事由，致履行協商顯有
    重大困難，且其無擔保或無優先權之債務總額未逾1200萬元
    ，復未經法院裁定開始清算程序或宣告破產，依法自得聲請
    更生程序，懇請裁定開始更生等語。
三、查聲請人主張其毀諾具有不可歸責於己事由，固據提出之協
    議書、無擔保債務還款計劃、臺北縣立醫院診斷證明書、戶
    籍謄本、臺北縣三重市公所中低收入證明書、財團法人金融
    聯合徵信中心、全國財產稅總歸戶財產查詢清單、房屋租賃
    契約書、96年度綜合所得稅各類所得資料清單、97年度綜合
    所得稅各類所得資料清單、臺灣花蓮地方法院債權憑證、勞
    工保險被保險人投保資料表暨各類開銷收據等影本各1 件為
    證，惟聲請人主張因收入不穩定無法按月償還協商金額，導
    致96年2月1日毀諾協商乙節，經本院於99年2月10日以裁定
    命聲請人補正毀諾前之收入及毀諾後之收入明細（見本院卷
    第51頁），已於99年2月24日寄存送達（見本院卷第53頁）
    ，聲請人仍未就前揭收入之變化狀況詳加說明及提出證明文
    件，致本院無從相信聲請人所言收入不穩定乙節屬實，亦無
    從查知聲請人受傷當時所從事之工作為何，是否會因摔傷而
    影響其工作，是聲請人未能證明其於協商成立後，有何新發
    生不可歸責於己之事由致履行協商顯有重大困難之事實。是
    本件聲請違背消費者債務清理條例第151條第5項及第6項之
    規定，而上開欠缺又屬無從補正，依上說明，自應駁回其更
    生之聲請。
中    華    民    國    99    年    4     月    16    日
                  民事第三庭    法      官  陳映如
上為正本係照原本作成
如不服本裁定，應於裁定送達後10日內，以書狀向本院提出抗告
，並繳納抗告費新臺幣1千元
中    華    民    國    99    年    4     月    16    日
                                書  記  官  李錦輝

司法院資訊處製作；財團法人民間司法改革基金會備份。
